【裁判字號】    98,訴,627
【裁判日期】    981111
【裁判案由】    違反著作權法
【裁判全文】
臺灣雲林地方法院協商程序宣示判決筆錄
公  訴  人  臺灣雲林地方法院檢察署檢察官
被      告  乙○○
指定辯護人  本院公設辯護人  甲○○
上列被告因違反著作權法案件，經檢察官提起公訴（98年度偵字
第2976號），及移送併辦（98年度偵字第4333號），經檢察官聲
請法院改依協商程序而為判決，本院認為適當，同意由受命法官
獨任進行協商判決程序，於中華民國98年11月11日下午4 時25分
在本院第八法庭宣示判決，以代判決書，出席職員如下：
法官起立朗讀判決主文、犯罪事實要旨、處罰條文並告知上訴限
制、期間及提出上訴狀之法院，且諭知記載其內容：
一、主文：
    乙○○犯著作權法第九十一條第三項之侵害著作財產權罪，
    處有期徒刑捌月，緩刑肆年，並應給付臺灣光榮綜合資訊股
    份有限公司新臺幣柒萬肆仟元，共分三十七期，自民國九十
    八年十二月十五日起至一佰零一年十二月十五日止，於每月
    十五日以前各支付新臺幣貳仟元。扣案未經著作權人同意或
    授權而擅自重製之盜版「麻雀大會」Wii 遊戲光碟貳片、盜
    版「信長之野望革新威力加強版」Wii 遊戲光碟壹片、盜版
    「戰國無雙KATANA」Wii 遊戲光碟壹片、空白光碟壹佰貳拾
    玖片、電腦主機壹臺（內建DVD 燒錄機1 臺）、燒錄器壹臺
    、320GB 硬碟壹只、信封拾捌紙、棉套壹包均沒收之。
二、犯罪事實要旨：
    乙○○明知「麻雀大會」、「信長之野望革新威力加強版」
    、「戰國無雙KATANA」等使用於Wii 遊戲機之電腦遊戲程式
    著作，係由臺灣光榮綜合資訊股份有限公司（下稱臺灣光榮
    公司）享有著作財產權，未經該公司同意或授權，不得意圖
    銷售而擅自重製、散布及持有，竟基於意圖銷售而擅自以重
    製於光碟之方法侵害他人著作財產權之反覆、延續之單一犯
    意，未經上開公司同意或授權，即自民國98年5 月18日起，
    至同年6 月11日止，在雲林縣斗六市○○路100 巷6 弄20號
    2 樓住處，利用其電腦及內建之燒錄機等設備，上網下載自
    行燒錄上開「麻雀大會」、「信長之野望革新威力加強版」
    、「戰國無雙KATANA」等視聽著作，擅自重製於光碟，並於
    上開期間利用其個人電腦連接網際網路至露天市集國際資訊
    股份有限公司之露天拍賣網站，以露天拍賣網站之「Ｚ00000
    0000」會員帳號，以每片約新臺幣（下同）50元之價格刊登
    販賣上開盜版光碟之訊息，供不特定人上網下標購買多次，
    並以其使用之「Ｚ000000000@yahoo.com.tw 」電子郵件信箱
    或透過露天拍賣網站「悄悄話」功能與買家聯繫，及提供其
    在雲林縣斗六市○○路郵局所申設之帳戶（局號：0000000
    號，帳號：0000000 號）供買家匯款，俟確認客戶匯款無訛
    後，再將上開盜版遊戲軟體光碟置入棉套，以信封郵寄予買
    家。乙○○即以上開方式持有上開盜版光碟，並侵害臺灣光
    榮公司之著作財產權。(一)嗣臺中縣警察局豐原分局發現前開
    拍賣盜版光碟訊息，於98年6 月5 日上網向乙○○匯款訂購
    ，取得盜版「戰國無雙KATANA」之Wii 遊戲光碟1 片，因而
    獲悉上情；(二)內政部警政署保安警察第二總隊第一大隊第三
    中隊發現前開拍賣盜版光碟訊息，於98年6 月5 日上網向乙
    ○○匯款訂購，取得盜版「麻雀大會」之Wii 遊戲光碟1 片
    ，並於同年月12日中午12時45分許，持本院核發之搜索票在
    乙○○上開住所實施搜索，當場扣得乙○○所有之電腦主機
    1 臺（內建DVD 燒錄機1 臺）、燒錄機1 臺、320GB 硬碟1
    顆、盜版「麻雀大會」、「信長之野望革新威力加強版」之
    Wii 遊戲光碟各1 片、空白光碟129 片、信封18只、棉套1
    包等物。
三、處罰條文：著作權法第91條第3 項、第2 項、第98條，刑法
    第11條、第74條第1 項第1 款、第2 項第3 款、第38條第1
    項第2 款。
四、協商判決有刑事訴訟法第455 條之4 第1 項第1 款於本院訊
    問程序終結前，被告撤銷協商合意或檢察官撤回協商聲請者
    ；第2 款被告協商之意思非出於自由意志者；第4 款被告所
    犯之罪非第455 條之2 第1 項所得以協商判決者；第6 款被
    告有其他較重之裁判上一罪之犯罪事實者；第7 款法院認應
    諭知免刑或免訴、不受理者情形之一及違反同條第2 項「法
    院應於協商合意範圍內為判決；法院為協商判決所科之刑，
    以宣告緩刑、2 年以下有期徒刑、拘役或罰金為限。」之規
    定外，不得上訴。
五、本件如得上訴，而如不服本件判決，得自收受判決送達之日
    起10日內，向本院提出上訴狀（須附繕本），上訴於第二審
    法院。
六、依據刑事訴訟法第455 條之9 規定，作成本宣示判決筆錄，
    以代判決書。
中    華    民    國    98    年    11    月    11    日
                  臺灣雲林地方法院刑事第六庭
                              書記官  李雅怡
                              法  官  黃楹榆
以上筆錄證明與原本無異
                              書記官  李雅怡
中    華    民    國    98    年    11    月    11    日
附錄本案論罪科刑條文：
著作權法第91條
擅自以重製之方法侵害他人之著作財產權者，處3 年以下有期徒
刑、拘役，或科或併科新臺幣75萬元以下罰金。
意圖銷售或出租而擅自以重製之方法侵害他人之著作財產權者，
處6 月以上5 年以下有期徒刑，得併科新臺幣20萬元以上2 百萬
元以下罰金。
以重製於光碟之方法犯前項之罪者，處6 月以上5 年以下有期徒
刑，得併科新臺幣50萬元以上5 百萬元以下罰金。
著作僅供個人參考或合理使用者，不構成著作權侵害。


司法院資訊處製作；財團法人民間司法改革基金會備份。
